【裁判字號】    90,交訴,120
【裁判日期】    900807
【裁判案由】    公共危險
【裁判全文】
臺灣高雄地方法院刑事判決                          九十年度交訴字第一二號
    公  訴  人  臺灣高雄地方法院檢察署檢察官
    被      告  丙○○
右列被告因公共危險案件，經檢察官提起公訴（九十年度偵字第一０二六六號），本
院判決如左：
    主  文
丙○○駕駛動力交通工具肇事，致人受傷而逃逸，處有期徒刑陸月，如易科罰金，以
佰折算壹日，緩刑貳年。
    事  實
一、丙○○考領有普通小型車駕照；於民國九十年四月二十九日中午十二時許，丙○○駕駛動力交通工具車號ＸＪ─三○○二號自用小客車，本沿高雄市○○區○○
    街由東往西方向行駛，其後途經高雄市○○○路與思明路口時，本應注意車前狀
    況，並隨時採取必要之安全措施，而當時天侯狀況良好，光線充足，道路亦無任
    何障礙物，並無不能注意之情事，丙○○竟疏未注意，而與甲○○所騎乘後載其
    女乙○○，車號為ＦＸＴ－一二九號（起訴書誤載為ＸＪ─三○○二號）之重機
    車發生擦撞，致甲○○人車失控倒地，並使甲○○受有左腳擦傷，而乙○○則受
    有骨盆挫傷、左踝扭挫傷等之傷害（丙○○所涉犯過失傷害罪部分，均未據有告
    訴權人提出告訴）；詎丙○○明知已因右揭駕駛過失而肇事，並可得而知足使甲○○及右述車號ＦＸＴ－一二九號重機車上之乘客受有傷害，竟未下車查看，反
    而加速駛離現場逃逸；幸不詳民眾記下車號，轉告甲○○報案，警方據報循線查
    知肇事者為丙○○，丙○○則於同日下午二時許，由其女婿莊崑城陪同至高雄市
    政府警察局鼓山分局龍華派出所投案坦承上開犯行。
二、案經高雄市政府警察局鼓山分局移送臺灣高雄地方法院檢察署檢察官偵查起訴。
    理  由
一、訊據被告丙○○固坦承於右開時、地駕駛車輛與甲○○所騎乘之機車發生擦撞，
    而於擦撞後並未停車察看，而逕自離去之事實，惟矢口否認有何駕車肇事逃逸犯
    公共危險罪之犯行，辯稱：當時為何會發生車禍伊不清楚，而在發生擦撞後，伊
    並未想要逃逸，只是一時緊張，又從後照鏡中看見一個男生站起來，伊以為沒有
    什麼事才會繼續向前行駛，並找電話亭打電話給女婿莊崑城，同時也不知道甲○○當時騎乘機車有負載乙○○云云；惟查：
（一）右開事實，業據證人即被害人甲○○到庭證述明確；而證人甲○○及被害人乙○○因本件車禍分別受有上開傷害，除證人甲○○本院庭訊之證詞外，復有高
      雄市立婦幼醫院診斷證明書一份在卷可憑；按汽車行駛時，駕駛人應注意車前
      狀況，並隨時採取必要之安全措施，道路交通安全規則第九十四條第三項定有
      明文，被告既考領有普通小型車之駕駛執照，對此規定自應知甚詳，依被告自
      承：其所駕駛之車輛與證人甲○○所騎乘之機車發生擦撞前，並未看到甲○○
      ，而甲○○所騎乘之機車，與伊所駕駛之車輛發生擦撞之部位係在其駕駛車輛
      之右前門及後門等語（見本院九十年七月二十四日審判筆錄），被告所駕駛之
      車輛與證人甲○○之機車發生擦撞之位置，既係在其車輛之右前門及後門，並
      非車輛尾部，被告又在發生本件車禍前，未發覺甲○○騎乘機車亦行經該處之
      實況，顯見當時應係被告疏未注意車前狀況，方導致本件車禍之發生，被告之
      過失行為已堪認定，且足認被告此過失行為與證人甲○○及被害人乙○○所受
      右揭傷害間，有相當因果關係。
（二）被告雖辯稱其並無逃逸之意云云，然被告於檢察官偵訊時，已自承：發生車禍
      後，因為緊張，所以才逃等語（見偵查卷第九頁）；參酌被告於離去現場後，
      即主動以電話聯絡其女婿莊崑城，要求莊崑城陪同前往警局投案說明，此業經
      證人莊崑城於警訊時供陳無訛，足徵被告在發生車禍後，因見甲○○人車倒地
      ，應可得而知證人甲○○及甲○○所騎乘機車上之其他乘客受有傷害之事實，
      否則當無庸在發生車禍並離去現場後旋即要求親友陪同至警局說明案情；被告
      在可得而知因其過失駕駛行為導致發生本件車禍，並使證人甲○○及當時由甲○○搭載之乙○○受傷之事實，竟未下車察看，反而駕駛車輛離去，其辯稱並
      無逃逸之意云云，應係畏罪之詞，不足採信。
（三）綜上所述，被告辯詞自均無可信之處，此外，復有測繪道路交通事故現場草圖
      及交通事故談話紀錄表附卷可稽，被告犯罪事明確，犯行足堪認定。
二、核被告丙○○所為，係犯刑法第一百八十五條之四駕駛動力交通工具肇事逃逸罪
    。審酌被告並無任何犯罪前科，有臺灣高等法院被告全國前案紀錄表一份在卷可
    稽，素行尚佳，又犯罪後坦承部分犯行，態度非惡，且雖於肇事後逃離現場，然
    旋即向警方投案說明案情，再參以被害人因本件車禍所受之傷害非重，被告事後
    亦已積極與被害人達成和解，此經證人甲○○到院證述明確，復有和解書一份在
    卷可稽，致力降低其犯罪後所造成之損害等一切情狀，爰量處如主文所示之刑，
    並諭知易科罰金之折算標準，以昭炯戒；又被告前未曾受有期徒刑以上刑之宣告
    ，有右開臺灣高等法院被告全國前案紀錄表可佐，因一時失慮，方罹刑典，經此
    刑之宣告後，應知警惕而無再犯之虞，本院因認暫不執行其刑為當，予以宣告緩
    刑，用啟自新。
據上論斷，應依刑事訴訟法第二百九十九條第一項前段，刑法第一百八十五條之四、
第四十一條第一項、第七十四條第一款，罰金罰鍰提高標準條例第二條，判決如主文
。
本案經檢察官陳宗吟到庭執行職務。
中    華    民    國      九十    年      八      月        七        日
                                  臺灣高雄地方法院交通法庭
                                      法  官    李怡諄
右正本證明與原本無異。
如不服本判決，應於判決送達後十日內，向本院提出上訴狀。
                                      書記官    林慧君
中    華    民    國      九十      年      八      月      八      日
附錄本件論罪條文：
中華民國刑法第一百八十五條之四
駕駛動力交通工具肇事，致人死傷而逃逸者，處六月以上五年以下有期徒刑。


司法院資訊處製作；財團法人民間司法改革基金會備份。
